

### **TECNOLOGÍAS**

- HTML
- CSS
- JavaScript
- React
- Redux
- Express
- MySQL
- MongoDB
- GIT

#### **IDIOMAS**

Inglés:

Nivel Oral intermedio. Nivel Escrito Avanzado.

#### CONTACTO

github.com/juanarede

**Portfolio** 

Buenos Aires - Argentina juan.luis.arede@gmail.com (011) 1132117480

linkedin.com/in/juanarede/

# **JUAN LUIS AREDE**

FULLSTACK DEVELOPER JR.

Hola! Me llamo Juan tengo 30 años y soy de Buenos Aires-Argentina.

Mi primero contacto con el mundo IT fue en el 2020, comencé a estudiar como autodidacta a través de diferentes plataformas. En el 2022 hice un curso intensivo full-time de mas de 600hs donde aprendí nuevas tecnologías y a trabajar en equipo.

Hoy en día quisiera adentrarme en el rubro IT para aportar los conocimientos que adquirí. Estoy dispuesto a cualquier desafío que se presente

#### **FORMACIÓN**

## Coding Bootcamp - Desarrollo Web Full-Stack

2022 | Hack Academy

Bootcamp intensivo de 3 meses en donde aprendí diferentes tecnologías (Nodejs,React,Express,MySQL,MongoDB y Git) en más de 600hs de práctica de manera Full Time.

Proyecto final e-commerce: <u>guitarrero.vercel.app</u> (ver link).

#### Bachillerato en Contabilidad

2008-2010 | Escuela de Educación Media N<sup>a</sup>2

#### **EXPERIENCIA**

- 2019 Taller de Serigrafía
  - Estampado y sublimado de remeras para empresas.
  - Diseño de logo de empresas.
- 2015 Servycom 2018
  - Limpieza de untensillos.
  - Limpieza del sector cocina
  - Control de Mercadería.
- 2011 SoyChú
  - Carga y descarga.
  - Acompañante de chofer.
  - Cobranzas.



## JUAN LUIS AREDE

**FULL STACK DEV JUNIOR** 

#### **TECNOLOGÍAS**

- HTML.
- CSS.
- JavaScript (ES6+).
- Node + Express.
- React + Redux.
- MySQL + MongoDB.
- Git.

#### **IDIOMAS**

- Español (Nativo C2).
- Inglés (Avanzado C1).
- Francés (Elemental A2).

#### **INTERESES Y HOBBIES**

- •
- •

#### **CONTACTO**

Celular: +598 99 111 222.

E-mail: maria.rodriguez@gmail.com.

Portfolio: <u>mariarod.com</u>. LinkedIn: @<u>maria-rodriguez</u>. GitHub: @<u>maria-rodriguez</u>.

#### **RESUMEN**

Hola! Me llamo Juan tengo 30 años y soy de Buenos Aires-Argentina.

Mi primero contacto con el mundo IT comenzó en el 2020, por el cual comencé a estudiar como autodidacta a través de diferentes plataforma, en el 2022 hice un curso intensivo full-time de mas de 600hs donde pude volcar lo aprendido y a la vez aprendí nuevas tecnologías y a trabajar en equipo.

Hoy en día quisiera formar parte de este gran vínculo, encontrar mi camino y adentrarme en el Rubro IT, aportar los conocimiento que adquirí, estoy dispuesto a cualquier desafío que se presente

#### **EDUCACIÓN**

#### **Coding Bootcamp - Desarrollo Web Full Stack**

Hack Academy | Mar 2021 - Jun 2021

Programa educativo full-time, extremadamente práctico e intensivo.

Carga horaria: más de 600 hs.

Tecnologías: HTML, CSS, React, Node, MongoDB, MySQL y Git. Proyecto final: <u>sitio de e-commerce</u> (ver link).

#### **Curso de Front-End**

Hack Academy | Nov 2020

Carga horaria: 60 hs.

Tecnologías: HTML, CSS, JavaScript, Bootstrap.

#### Lic. en Nutrición

Universidad de la República (UdelaR) | 2013 - 2019

100% completado.

#### **EXPERIENCIA LABORAL**

#### Lic. en Nutrición

Clínica "Buen Comer" | Jun 2019 - Ago 2020

- Planificación de programas de nutrición para deportistas.
- Evaluación y seguimiento de pacientes.
- · Capacitación a colegas.

#### Cajera y Atención al Cliente

ZARA | Abr 2014 - May 2019

- Manejo de caja.
- Atención al cliente.
- Control de stock.
- Otras tareas administrativas.
- → Ver historia laboral completa en <u>LinkedIn</u>.